# 外币理财--汇损计入哪个科目更加合理

提问人：SheryeJade 时间：2020-11-24 11:27:00
请教陈版主，
某企业购买某银行外币理财产品，该产品投资币种为美元，非保本浮动收益型，业绩比较基准是中行三个月美元存款利率，企业核算时放在了交易性金融资产。 请问按照新金融工具准则，本金部分在购买和赎回时的汇率差异应该计入财务费用还是公允价值变动损益？（在网上看到了两种说法都有，有些困惑）如果这部分本金未赎回，汇损又应该在哪里核算呢？求陈版主指点，非常感谢

回答人：chenyiwei
由于该项理财产品属于以公允价值计量且其变动计入损益的金融资产，且属于非保本浮动收益型（即不是货币性项目），故不单独确认汇兑损益，并入公允价值变动损益中确认。